【裁判字號】    89,重上更(四),38
【裁判日期】    890913
【裁判案由】    殺人等
【裁判全文】
臺灣高等法院臺中分院刑事判決                八十九年度重上更(四)字第三八號
    上  訴  人
    即  被  告  己○○
    選任辯護人  林志忠
右上訴人因殺人等案件，不服台灣彰化地方法院八十六年度重訴字第三號中華民國八
十六年五月十九日第一審判決（起訴案號：台灣彰化地方法院檢察署八十六年度偵字
第三六六號）提起上訴，經判決後由最高法院第四次發回更審，本院判決如左：
    主  文
原判決關於己○○部分撤銷。
己○○共同殺人，處有期徒刑拾貳年，褫奪公權伍年。
德國製九ＭＭ口徑半自動手槍壹支（含彈匣壹個、槍枝管制編號000000000
0號）沒收。
    事  實
一、綠己○○之友人丙○○（因本件殺人罪，經判處有期徒刑十五年，褫奪公權八年
    確定在案，執行中）與林志陽（因本件幫助殺人罪處有期徒刑七年，褫奪公權三
    年確定在案，執行中）、許武祥（未經起訴）與五位朋友，於民國（以下同）八
    十五年十一月十五日深夜二十三時許，在彰化縣芳苑鄉○○村○○路○○段五十
    二號陳秋冬所經營之美人座ＫＴＶ內喝酒，因不滿店內無小姐服務，而共同砸杯
    洩恨，因此與陳秋冬結怨。嗣丙○○因其所開設位於彰化縣二林鎮○○路○段二
    號，交由其姊洪錦雲經營之檳榔店，於八十五年十一月十六日凌晨五時三十分許
    ，遭數名不詳姓名之男子砸毀，經許武祥探得後告知，係由陳秋冬為報復其於同
    年月十五日深夜，在陳秋冬所經營設於彰化縣芳苑鄉○○村○○路○○段五十二
    號美人座ＫＴＶ內摔酒杯抗議之舉動，而指使他人所為。乃意圖報復，於同年月
    十六日十三時四十分許，由台中市南屯區居處，前往同區○○○路己○○居處，
    約同己○○返回二林鎮，並於同日下午三時許會合，向許武祥及己○○討教報復
    之方式，己○○與雙方均無任何利害關係，惟基於朋友立場，提醒丙○○如前往
    砸店報復仍有後遺症，不如將頭夾掉（按，即除去其負責人陳秋冬），可絕後患
    。丙○○、己○○乃共同決議殺害陳秋冬。己○○於十餘分鐘後，在二林鎮至陽
    宮前，提供交付其所持有之德國製９ＭＭ口徑半自動手槍二枝及同口徑子彈十二
    發予丙○○（此槍、彈乃己○○未經許可於八十一、二年間，收受已於八十二年
    九月二十二日遭殺害死亡之謝通運所交付之德國製９ＭＭ口徑半自動手槍貳支及
    同口徑子彈三十發，藏置於其彰化縣芳苑鄉路○村路○路十九號之家中，而未經
    許可無故持有之，其間己○○曾槍至住家附近甘蔗園試射十八發，己○○此部
    分寄藏槍、彈部分未據檢察官起訴，亦未經原審法院判決），並由己○○前往載
    同知情而願意幫助殺人之林志陽（為許武祥所營酒店之服務生、己○○女友之胞
    弟）為丙○○擔任接應之任務，丙○○則持前揭德國製９ＭＭ口徑半自動手槍壹
    枝（槍枝管制編號0000000000號）及子彈十二發，於同（十六）日晚
    上十時四十分許，由己○○駕車接送洪、林兩人至二林鎮員林客運站旁，改搭乘
    不知情之洪銘揚（五十四年三月一日生）所駕駛之計程車前往美人座ＫＴＶ，同
    日晚上十一時許抵達現場，林志陽留在計程車上升火接應。丙○○則進入店內尋
    得陳秋冬，陳秋冬見來者不善即出手欲搜丙○○之身體，丙○○隨即避入該店二
    ○七號包廂內拔槍對應，陳秋冬見狀即跑出包廂，拉住門把，並喚店內人員持木
    棍準備還擊，丙○○即以手槍朝門把右側位置連射四發，陳秋冬即鬆手往大門外
    逃離，洪某追至大廳再開一槍，一路追殺至店外馬路邊，並連開七槍，陳秋冬因
    左側胸部及身軀多處受槍創倒地不起，丙○○則遭陳秋冬店內之人員多名持木棍
    追打受傷倒地，林志陽見場面混亂，不及接應，即命洪銘揚駕車離去。丙○○於
    起身往彰化縣溪湖鎮方向逃離時，為據報趕赴現場之警員逮獲，並扣得前開手槍
    一把。陳秋冬遭丙○○槍擊後，終因左側胸部及身體多處槍創，致失血性休克，
    雖經送醫仍於同年十一月十七日凌晨零時四十六分許，不治死亡。林志陽逃離現
    場後，隨即以行動電話聯絡李景智至鹿港鎮某加油站代為墊付車資，並即聯絡己
    ○○駕車接送至台中市躲藏。嗣經警循線於八十六年一月三日十四時二十分在彰
    化縣大城鄉鎮○○村八號丙○○住處查扣另支九○手槍（槍枝管制編號00
    00000000號）。
二、案經彰化縣警察局二林分局報請臺灣彰化地方法院檢察署檢察官偵查起訴。
    理  由
一、訊之上訴人即被告己○○（以下稱被告己○○）對於持有前揭槍、彈，及於八十
    五年十一月十六日下午一、二時左右曾載丙○○回彰化縣二林鎮，嗣於同日晚上
    十二點多（即八十五年十一月十七日凌晨）載林志陽回台中巿等情供陳不諱，惟
    否認有共謀殺害陳秋冬之犯行，辯稱：其早在八十五年八月間，即將前揭槍、彈
    寄藏於丙○○家中，八十五年十一月十六日，丙○○因前晚酒醉而託其開車載回
    家以查明檳榔攤遭人毀損之真相，但丙○○中途離去，其不知丙○○持槍、彈前
    往美人座ＫＴＶ找陳秋冬之事，陳秋冬之死亡與伊無關，且丙○○於案發後遭陳
    秋冬員工持木棍打傷頭部住進加護病房，神智不清，僅與警員交談片刻，竟能制
    作出數頁之筆錄，該筆錄之真實性即非無疑云云。
二、經查：(一)、丙○○殺害陳秋冬之事實，迭據丙○○於警訊及偵審中供承甚詳（見
    相驗卷第四－七頁、第四十七－五○、第一二六－一二八頁、第一三二頁、第一
    三三頁），並經陳秋冬之妻戊○○、現場目擊證人蔡進步、陳瑞源、王祝、洪德
    明、黃稜琁於警訊時及證人李景智於原審法院供證甚詳（見相驗卷第八－十七頁
    ；原審卷第三十八頁），並有扣案之手槍一枝，及遺留現場之彈殼十二顆、彈頭
    七顆（含陳秋冬屍體取出者），暨卷附警製案發現場圖二張、照片三十幀可資佐
    證。又陳秋冬確係因遭槍擊，致左側胸部及身體多處槍創，引起失血性休克不治
    死亡一節，並據台灣彰化地方法院檢察署檢察官督同法醫師相驗屬實，製有相驗
    屍體證明書、驗斷書及勘驗筆錄在卷可稽。丙○○殺人乙案業經判處有期徒刑十
    五年，褫奪公權八年確定發監執行，有執行指揮書乙紙可稽（最高法院八十七年
    度台上字第二六九號卷第三十六頁）。而扣案丙○○持以殺害陳秋冬之手槍（槍
    枝管制編號0000000000號）係德國製９ＭＭ口徑半自動手槍，槍管內
    具六條右旋來復線，機械性能良好，具有殺傷力，扣案之彈殼十二顆，經與上述
    槍枝試射彈殼比對，其彈底紋痕特徵相吻合，應係該槍枝所擊發；而扣案之彈頭
    七顆（含陳秋冬體內取出者），經與上述槍枝試射彈頭比對結果，其來復線紋痕
    特徵相吻合，有內政部警政署刑事警察局鑑驗通知書一紙在卷可稽（見偵查卷第
    九○頁）。(二)、丙○○於案發後，在八十六年十一月十七日、同年月二十七日警
    訊，及同該日檢察官複訊時，已分別供述其係於案發當日向被告己○○拿取手槍
    及子彈，借槍時被告己○○知道要去對付砸店之人，且係被告己○○提議除去陳
    秋冬，以絕後患等語（見相驗卷第六頁反面、一二七頁、一三二頁反面－一三三
    頁），並供稱：其於八十五年十一月十五日至被告己○○之台中市○○○路住處
    ，由謝某開車載其回彰化縣二林鎮查詢檳榔攤遭毀損之事，己○○提醒其除去陳
秋冬可絕後患，己○○要安排善後及接應，故未一起去找陳秋冬算帳，林志陽係
    己○○找來接應，其與林志陽同乘計程車至美人座ＫＴＶ，他在車上看住司機以
    便接應等語（見相驗卷第四十八頁、四十九頁、一二七頁、一三二頁、一三三頁
    ），可見被告己○○與丙○○決意殺人後，並提供殺人凶器及聯絡林志陽接應等
    情。丙○○並供稱：「（己○○交給我手槍及子彈後，許武祥就自己開車離去）
    ，許武祥離去後，我與己○○到二林媽祖廟前的麵店吃東西，吃完後我們就到二
    林斗苑路玉晶飯店，我自己喝咖啡，己○○去探看許武祥和矮仔東（陳秋冬）．
    ．．我自己在玉晶飯店等了四十至五十分鐘，己○○再載我至二林亞都理容院按
    摩，我自己進去按摩，由己○○去聯絡計劃要如何去找矮仔東（陳秋冬）算帳。
    」（見相驗卷第一二七頁），被告己○○亦供明：當天其載丙○○回二林，直到
    當晚約十二時許才載林志陽回台中。證人即駕駛計程車接送丙○○與林志陽前往
    美人座ＫＴＶ之司機洪銘揚於警訊時證稱：林志陽搭車逃離現場後，曾警告其將
    該日所見到的，就當沒看到，回去不要亂講話，並稱已記取其車號，致其不敢報
    案等情（見相驗卷第十八頁、十九頁、一一○頁）。林志陽供明：其在外等候時
    有命令司機不可熄火，及當時其在二林鎮許武祥之洋酒店工作並居住在該店內（
    見本院更(一)卷第一○七頁反面、一○六頁反面），今竟連夜逃至台中躲藏，益見
    其確有接應之情。雖丙○○於本院審理時否認有為上開陳述，惟丙○○警訊時並
    未遭刑求，有如下述，其上開所供應係可採。被告己○○於渠等決意殺人後，不
    僅提供殺人凶器及聯絡林志陽接應，更進而為殺人行為之聯絡計劃，其有殺人之
    犯意聯絡至為明確無疑。(三)、丙○○於八十六年一月三日檢察官偵訊中供明：警
    訊筆錄為真實，訊問過程未遭刑求等語（見偵查卷第三十五頁）；被告己○○供
    明：其與丙○○認識四、五年，兩人熟識，參以丙○○於其檳榔店被毀後，即約
    同己○○返回二林，又向其討教如何報復，可見二人交情甚篤，丙○○核無誣陷
    被告己○○之理。被告己○○又供明林志陽原為其僱用之員工，嗣介紹至許武祥
    之洋酒店工作等語（見偵查卷第四十五頁），及其於八十五年十一月十六日下午
    一時餘由台中搭載丙○○回二林，當天均留在二林鎮，林志陽呼叫後其又載林志
    陽回台中等語（見偵查卷第四十四頁）。則丙○○所供，被告己○○提醒除去陳
    秋冬可絕後患，並安排善後及接應事宜，核與事證相符，被告己○○所辯陳秋冬
    死亡與其無涉云云，核與事證不符，不足採信。又丙○○於加害陳秋冬後，曾遭
    該ＫＴＶ之員工持木棍追打，受有頭部外傷、右手開放性傷口約一公分、頭皮開
    放性傷口約三公分，該員於八十五年一月十六日至彰化基督教醫院二林分院急診
    ，於八十五年一月十七日出院，有該院出具之診斷書可稽（見相驗卷第二十頁）
    ，丙○○供明：其於八十五年十一月十七日檢察官複訊時神智清醒（見本院更(一)
    卷第四十頁）。參以丙○○之傷勢，於八十五年十一月十六日晚間十一時十五分
    因槍傷被警察送醫院急診，當時固然神智不清，右手背有圓形之傷口，頭部有裂
    傷送加護病房治療，惟於翌日（即十七日）即出院，出院時神智清楚，經財團法
    人彰化基督教醫院二林分院八十九年五月十一日彰基二字第八九○五○五號、八
    十九年七月十八日彰基二字第八九○七○九號函復本院敘明綦詳（見本院更(四)卷
    第五十九頁、六十九頁），治療醫師蕭敦恆亦以信函敘明：「查患者丙○○，病
    歷號00000000，曾於八十五年十一月十六日晚上十一時十五分由警察送
    至彰化基督教醫院二林分院急診，當時診斷為1.頭部外傷2.右手開放性傷口約一
    公分3.頭皮開放傷口約三公分。於傷口處理後入院觀察及治療，因被告之為打鬥
    受傷，顧及安全問題避免尋仇械鬥，故隔離至加護病房，並於八十五年十一月十
    七日出院」等語，並附急診病歷、診斷書及護理紀錄等影本（見本院更(四)卷第七
    十一－七十八頁），證人即警員甲○○、丁○○於本院證陳：丙○○於八十五年
    十一月十七日接受訊問時神智清楚，精神狀況良好，並無因頭部受傷而無法接受
    訊問之情形等語（見本院更(四)卷第三十二－三十三頁），則丙○○於原審所供：
    「我剛從加護病房出來，沒說很多話」（見原審卷第六十五頁、一一一頁），另
    於本院前審所供：「警訊時其傷勢嚴重」（見本院更(一)卷第四十頁反面），於本
    院供稱「我當天被打送去二林基督教醫院，醒過來被送警局作筆錄，被打昏迷不
    知說什麼」云云（見本院更(四)卷第五十二頁反面），被告己○○所辯：丙○○於
    八十五年十一月十七日之警訊中（依警訊筆錄所載係八十五年十一月十七日六時
    四十分訊問完畢）神智不清云云，核與事證不符，不足採信。(四)、丙○○於歷次
    警訊及初次偵訊中均供明：用以殺害陳秋冬之槍枝係案發當天始由被告己○○所
    交付等語（見相驗卷第六頁反面、第一二七頁、第一三二頁反面），惟其後之訊
    問中則改稱上開槍彈係八十五年八月間由被告己○○所交付藏放家中，其臨時起
    意執以殺害陳秋冬，案發之始因恐另一九○手槍為警查獲，故謊稱槍彈係己○○
    當天所交付等語。前後不一，究其所供，何者為真實有待審究。惟查本件同案被
    告丙○○於案發後在八十六年十一月十七日、同年月二十七日警訊、及同該日檢
    察官複訊時，已分別供述其係於案發當日向被告己○○拿取手槍及子彈，借槍時
    被告己○○知道要去對付砸店之人，且係被告己○○提醒除去陳秋冬可絕後患，
    至林志陽（初次警訊及檢察官複訊時，供稱係魏志洋）則係在計程車上看住司機
    ，以便接應逃逸等語。且丙○○於八十六年十一月二十七日警訊時所供案發當日
    之行程細節，與被告己○○、林志陽供陳之行程，及證人李景智結證情節均大致
    相符，其所供電話聯絡之細節，經原審法院向中華電信股份有限公司台灣中區電
    信分公司函查電話通話紀錄（見原審卷第四十五－四十八頁）結果亦均相符，足
    證其供述情節應係實情。雖丙○○於八十六年一月三日經彰化縣警察局刑警隊借
    提訊問後，改稱行兇之槍枝及子彈係被告己○○於八十五年八月間因住處曾遭搜
    索，而將之寄藏於其住處，行兇前係被告己○○以車輛載送其返家，在倉庫內取
    出其中一把及子彈十二發備用，被告己○○並不知情，及其與林志陽原係準備搭
    計程車前往大村鄉向賴正國收錢，途經美人座ＫＴＶ才進去找陳秋冬云云；被告
    己○○於同日到案時亦附和丙○○之說詞，供稱槍彈係八十五年八月間交丙○○
    寄藏云云；林志陽於事後亦改稱係要與丙○○前往大村鄉收錢，途經美人座ＫＴ
    Ｖ，丙○○自行進入，未告知欲做何事云云。然經原審法院調閱台灣彰化地方法
    院檢察署八十五年度聲字第八六五號聲請搜索票案卷結果，被告己○○之住處係
    於八十五年五月二十日經彰化縣警察局彰化分局持搜索票前往搜索，未查獲任何
    違法物品，有該案卷內搜索扣押證明書可憑，其於原審法院調查中供稱係於搜索
    後約十日左右，即將槍彈寄藏丙○○處，時間上顯與其前述供詞不符。參以共同
    被告丙○○於八十五年十一月十六日被捕後，所供被告己○○交付槍彈之時間，
    對被告己○○應否負共同殺人或幫助殺人乙節，顯然不利，且係案發初供，衡情
    較無掩飾，而斯時被告己○○尚未到庭，其供述亦較不受影響。嗣被告己○○於
    八十六年一月三日投案，共同被告丙○○同日為警借提，所供交付槍彈之經過，
    則顯然有利於被告己○○，顯為之掩飾，而故為迴護之詞，乃彰彰明甚。綜上所
    述，自以其於被告己○○未到案前，於警局詳細之供述（即相字卷第一二七頁正
    面）為可採。又林志陽係經被告己○○安排，以接應丙○○之事實，已詳如前述
    ，則丙○○、林志陽事後所辯為向賴正國收錢，始路過美人座ＫＴＶ云云，核與
    事實不符。綜上，共同被告丙○○所述被告己○○、林志陽二人均不知情云云，
    無非迴護之詞，不足採信。(五)、共同被告丙○○在本院前審中或供稱：伊持槍至
    美人座ＫＴＶ原只尋找陳秋冬理論，本無殺人犯意，因其遭圍毆，不得已始拔槍
    自衛云云，或供稱：渠持槍至美人座ＫＴＶ原只欲砸店，朝大廳內開個幾槍云云
    ；證人童寶柑在本院前審時證稱其見丙○○被毆云云，且彰化縣二林鎮調解委員
    會調解書上亦記稱係共同被告丙○○遭陳秋冬辱，始拔槍傷人等情（見偵查卷
    第七十二頁）。質之證人即陳秋冬之遺孀戊○○並證稱：因店內人員轉述上情，
    故調解書為上之記載等語。惟查共同被告丙○○持槍至美人座ＫＴＶ之目的即在
    於殺害陳秋冬，且被告己○○提供槍彈之原意亦在於此，並因而安排知情之被告
    林志陽到場接應，均已如前述，則共同被告丙○○進入上開ＫＴＶ之初或因稍有
    遲疑，反遭毆傷，而後始拔槍殺人，乃事後特殊變化之情況，惟其自始即有殺害
    陳秋冬之決意，自無於被告己○○殺人犯罪之成立。且同案被告丙○○果欲砸
    店示警，衡情大可朝該店大門開槍即行離去，焉有冒險單獨進入，並執意尋得陳
    秋冬之理？被告己○○上開所辯，與事實不符，不足採信。(六)、被告己○○交付
    丙○○持以殺人之手槍及子彈均係已死亡之謝通運於八十一、二年間所寄藏而委
    託被告己○○保管，業據被告己○○迭於偵查、原審及本院供陳綦詳（見偵查卷
    第四十三頁反面；原審卷第十二頁反面；本院上訴字卷第四十九頁、更(一)卷第二
    十九頁、更(二)卷二第二十六頁、更(三)卷第三十頁反面、更(四)卷第三十一頁反面）
    。(七)、綜上所述，本件事證明確，被告己○○所否認與辯解無非卸責飾詞，核無
    可採，其犯行洵堪認定。
三、核被告己○○與丙○○共謀殺人，而責由丙○○持上開槍彈殺人，係犯刑法第二
    百七十一條第一項之殺人罪。被告己○○與丙○○間有犯意之聯絡，為共謀共同
    正犯。原審就被告予以論罪科刑固非無見，惟查：共同被告林志陽係於丙○○、
    己○○謀議既定之後，由己○○命其出面接應，丙○○雖供明林志陽知悉其持槍
    欲殺人，但既未參與謀議，又未參與犯罪構成要件行為，難以單純知悉率而論以
    共同正犯，但被告林志陽既在現場附近之車輛升火待命接應，無異以精神上之助
    力以助成丙○○殺人犯行之實現，非單純殺人犯行後之幫助行為，即為殺人之幫
    助犯，所為核犯刑法第二百七十一條第一項之幫助犯（林志陽經本院八十七年六
    月二十六日八十七年度上更(二)字第一八六號判決幫助殺人罪，處有期徒刑七年，
    褫奪公權三年，經最高法院駁回其上訴而確定），原判決認被告己○○與林志陽
    為殺人罪之共同正犯，尚有未洽，被告上訴意旨否認犯罪固無足取，惟原判決此
    部分既有上揭可議之處，自屬無可維持，應由本院就原判決關於被告己○○部分
    予以撤銷改判。爰審酌被告己○○之品行、犯罪之手段，對於被害人所生之危害
    暨犯後態度等一切情狀，判處如主文第二項所示之刑，且就所犯殺人罪，依犯罪
    之性質認有宣告褫奪公權之必要，並予宣告之。扣案由丙○○持以施行殺人行為
    之德製九ＭＭ半自動手槍壹支（含彈匣壹個、槍枝管制編號000000000
    0號）為違禁物，應併予宣告沒收。至於警察另循線於八十六年一月三日十四時
    二十分在彰化縣大城鄉鎮○○村八號丙○○住處查扣另支九○手槍（槍枝管
    制編號0000000000號），槍管內具六條右旋來復線，機械性能良好，
    可擊發子彈，具有殺傷力，有內政部警政署刑事警察局鑑驗通知書一紙在卷可稽
    （見本院更(一)卷第八十頁），固為違禁物，惟因非丙○○持以實施殺人行為所用
    ，爰不於本件宣告沒收，附予敘明。
四、公訴人另認為：被告持有上開德製九ＭＭ半自動手槍及子彈，涉犯修正前槍砲彈
    藥刀械管制條例第七條第四項、第十一條第三項之未經許可無故持有手槍、子彈
    罪嫌云云。惟查被告乃於八十一、二年間即已寄藏本件查扣之二枝手槍及子彈，
    其後始另行起意而有本件殺人行為，被告為殺人犯行時，雖亦持用上開手槍、子
    彈，然寄藏槍、彈犯罪，係於實施寄藏之行為時，犯罪即已完成，而為一個行為
    ，其後之續行持有並不另成立另一持有罪，是於殺人行為而持有手槍、子彈犯行
    ，無非先前寄藏時持有行為之繼續，自不得重覆更論以持有手槍、子彈罪，惟公
    訴人認為被告所涉修正前槍砲彈藥刀械管制條例第七條第四項、第十一條第三項
    罪嫌，未經原審法院判決－原審判決於事實欄載明：「．．．由己○○在二林鎮
    至陽宮前，提供於八十一、二年間，謝通運（已於八十二年九月二十二日遭殺害
    死亡）所委託其寄藏（無故寄藏部分未據起訴）之德國製９ＭＭ口徑半自動手槍
    壹枝及同口徑子彈十二發予丙○○．．．」，另於理由欄第四項論敘，被告己○
    ○犯刑法第二百七十一條第一項之殺人罪。因此檢察官起訴被告己○○無故持有
    手槍、子彈部分，既未經第一審判決，依刑事訴訟法第三百六十一條規定之反面
    解釋，自無上訴於第二審法院之餘地，被告己○○此部分亦陳明一併上訴，本院
    即不應為任何判決。而被告寄藏槍、彈之犯罪既未經起訴，又與被告己○○所犯
    殺人罪無方法結果牽連之裁判上一罪關係，本院無從予以一併審究，應由檢察官
    另行依法處理，均附予敘明。
據上論斷，應依刑事訴訟法第三百六十九條第一項前段、第三百六十四條、第二百九
十九條第一項前段、刑法第二十八條、第二百七十一條第一項、第三十七條第二項、
第三十八條第一項第一款，判決如主文。
本案經檢察官乙○○到庭執行職務。
中      華      民      國    八十九    年      九      月     十三     日
                                  臺灣高等法院臺中分院刑事第七庭
                                        審判長法  官  林  榮  龍
                                              法  官  謝  說  容
                                              法  官  江  錫  麟
右正本證明與原本無異。
如不服本判決應於收受送達後十日內向本院提出上訴書狀，其未述上訴之理由者並
得於提起上訴後十日內向本院補提理由書（均須按他造當事人之人數附繕本）。
                                              書記官  謝  雅  惠
中      華      民      國    八十九    年      九      月     十四     日
附錄：本案論罪科刑法條全文
刑法第二百七十一條：
殺人者，處死刑、無期徒刑或十年以上有期徒刑。
前項之未遂犯罰之。
預備犯第一項之罪者，處二年以下有期徒刑。
                                                                        Ｃ


司法院資訊處製作；財團法人民間司法改革基金會備份。
